【裁判字號】    96,訴,1194
【裁判日期】    970424
【裁判案由】    違反毒品危害防制條例
【裁判全文】
臺灣屏東地方法院刑事判決              96年度訴字第1194號
公  訴  人  臺灣屏東地方法院檢察署檢察官
被      告  甲○○
                      現另案.
上列被告因違反毒品危害防制條例案件，經檢察官提起公訴（96
年度毒偵字第1682號），被告於準備程序中就被訴事實為有罪之
陳述，本院合議庭裁定改依簡式審判程序審理，判決如下：
    主  文
甲○○施用第一級毒品，累犯，處有期徒刑壹年。扣案如附表編
號一、三所示之物，均沒收銷燬之；扣案如附表編號五所示之物
沒收；又施用第二級毒品，累犯，處有期徒刑捌月。扣案如附表
編號二、四所示之物，均沒收銷燬之。應執行有期徒刑壹年陸月
，扣案如附表編號一至四所示之物，均沒收銷燬之；扣案如附表
編號五所示之物沒收。
    事  實
一、甲○○前於民國90年間因施用毒品案件，經本院以90年度毒
    聲字第1577號裁定送觀察、勒戒後，認有繼續施用毒品傾向
    ，再經本院以91年度毒聲字第469 號裁定送戒治處所施以強
    制戒治，嗣因戒治成效良好，經本院以91年度毒聲字第1108
    號裁定停止戒治處分，於91年10月24日停止戒治並付保護管
    束，並於92年5 月8 日保護管束期滿未經撤銷，強制戒治視
    為執行完畢，由臺灣屏東地方法院檢察署檢察官以92年度戒
    毒偵字第68號為不起訴處分確定。又其曾於94年因違反毒品
    危害防制條例案件，經本院以94年度訴字975 號判決判處應
    執行有期徒刑1 年6 月確定，並於96年4 月13日縮刑期滿執
    行完畢。詎其猶不知悔改，於強制戒治執行完畢釋放後，5
    年內復分別基於施用第一級毒品海洛因、第二級毒品甲基安
    非他命之犯意，於96年8 月25日凌晨1 時許，將海洛因加水
    稀釋後以注射針筒注射之方式，及將甲基安非他命置於吸食
    器內燒烤後產生煙氣以口鼻吸食之方式，在其位於屏東縣新
    園鄉新東村新開巷70號住處，先後施用第一級毒品海洛因、
    第二級毒品甲基安非他命各1 次。嗣於96年8 月25日凌晨3
    時50分許，為警在屏東縣萬丹鄉社皮村社皮16之55號前查獲
    ，並扣得第一級毒品海洛因5 包（合計淨重：0.57公克、空
    包裝總重：1.2 公克）、第二級毒品甲基安非他命1 包（含
    袋重：0.6 公克）、含有海洛因及甲基安非他命成分之橡膠
    軟管1 條、吸管2 支、含有甲基安非他命成分之注射針筒1
    支（編號一）、吸食器1 個及其所有供施用第一級毒品海洛
    因所用之注射針筒1 支（編號二），且經其同意採尿送驗後
    呈嗎啡及甲基安非他命之陽性反應，始知上情（起訴書誤載
    扣案之吸管、注射針筒為各1支）。
二、案經屏東縣警察局屏東分局報請臺灣屏東地方法院檢察署檢
    察官偵查起訴。
    理  由
一、本件被告甲○○所犯係死刑、無期徒刑、最輕本刑為3 年以
    上有期徒刑以外之罪，其於本院準備程序中就被訴事實為有
    罪之陳述，經法官告知被告簡式審判程序之旨，並聽取公訴
    人、被告之意見後，由本院合議庭依刑事訴訟法第273 條之
    1 第1 項規定，裁定由受命法官獨任進行簡式審判程序，先
    予敘明。
二、上開事實，業據被告於本院審理時坦承不諱（見本院卷116
    頁），且被告為警查獲時採尿送驗結果呈嗎啡（即海洛因水
    解後之反應）及甲基安非他命之陽性反應，有正修科技大學
    超微量研究科技中心96年9 月13日R00-0000-000號檢驗報告
    1 紙在卷可證（見偵卷第15頁）。又扣案之白色粉末5 包（
    合計淨重：0.57公克、空包裝總重：1.2 公克），經送法務
    部調查局鑑驗結果，均為第一級毒品海洛因之情，有該局96
    年9 月24日調科壹字第09623069270 號函1 紙在卷可稽（見
    本院卷第38頁），上述鑑驗結果，均係檢驗機關本於專業知
    識及以精密儀器或科學檢驗方法所得之結論，自可憑信。此
    外，扣案之白色晶體1 包（含袋重：0.6 公克），經警以臺
    灣尖端先進生技醫藥股份有限公司之檢驗試劑檢驗結果，呈
    甲基安非他命之陽性反應，確為第二級毒品之事實，有初步
    檢驗報告單1 紙在卷可佐（見警卷第19頁）；扣案之注射針
    筒2 支、橡膠軟管1 條、吸食器1 個、吸管2 支，經本院於
    96 年11 月5 日進行勘驗，並依臺灣尖端先進生技醫藥股份
    有限公司之檢驗試劑檢驗結果，其中橡膠軟管1 條、吸管2
    支，均呈海洛因及甲基安非他命之陽性反應，顯然沾附有第
    一級毒品海洛因、第二級毒品甲基安非他命之事實；而注射
    針筒1 支（編號一）、吸食器1 個，則均呈甲基安非他命之
    陽性反應，顯然沾附有第二級毒品甲基安非他命之事實；至
    注射針筒1 支（編號二）則呈毒品之陰性反應，顯然未沾有
    毒品之事實，有勘驗筆錄及簡易快速篩檢試劑使用說明書5
    紙、勘驗照片10幀在卷可考（見本院卷第21至31頁），足見
    被告自白與事實相符，堪以採信。又被告前於90年間因施用
    毒品案件，經本院以90年度毒聲字第1577號裁定送觀察、勒
    戒後，認有繼續施用毒品之傾向，再經本院以91年度毒聲字
    第469 號裁定送戒治處所施以強制戒治，嗣因戒治成效良好
    ，經本院以91年度毒聲字第1108號裁定停止戒治處分，於91
    年10月24日停止戒治並付保護管束，並於92年5 月8 日保護
    管束期滿未經撤銷，強制戒治視為執行完畢，由臺灣屏東地
    方法院檢察署檢察官以92年度戒毒偵字第68號為不起訴處分
    確定，此有臺灣屏東地方法院檢察署刑案資料查註紀錄表、
    全國施用毒品案件紀錄表及臺灣高等法院被告全國前案紀錄
    表各1 份在卷可參。從而，本件事證明確，被告犯行洵堪認
    定。
三、查海洛因及甲基安非他命分屬毒品危害防制條例第2 條第2
    項第1 款、第2 款所稱之第一級、第二級毒品，均不得持有
    、施用，被告竟持以施用，核其所為，係犯同條例第10條第
    1 項之施用第一級毒品罪及同條第2 項之施用第二級毒品罪
    。其施用前持有海洛因及甲基安非他命之低度行為，應為施
    用之高度行為所吸收，均不另論罪。又被告曾於94年因違反
    毒品危害防制條例案件，經本院以94年度訴字975 號判決判
    處應執行有期徒刑1 年6 月確定，並於96年4 月13日縮刑期
    滿執行完畢，此有臺灣屏東地方法院檢察署刑案資料查註紀
    錄表及臺灣高等法院被告全國前案紀錄表各1 份在卷可按，
    其受徒刑之執行完畢，5 年以內故意再犯有期徒刑以上之上
    述2 罪，皆為累犯，依法均應加重其刑。其所犯上開2 罪，
    犯意各別，行為互異，應予分別論罪，合併處罰。爰審酌被
    告素行非佳，經觀察、勒戒及強制戒治後，仍未能戒除毒癮
    ，顯見其無戒毒悔改之意，惟念其施用毒品乃自戕行為及其
    犯罪後坦認犯行，態度尚稱良好等一切情狀，分別量處如主
    文所示之刑，並定其應執行之刑。扣案之海洛因5 包（合計
    淨重：0.57公克、空包裝總重：1.2 公克，包裝因沾有海洛
    因成分，無法析離），為第一級毒品；甲基安非他命1 包（
    含袋重：0.6 公克；包裝因沾有甲基安非他命成分，難以析
    離），為第二級毒品；含有海洛因及甲基安非他命成分之橡
    膠軟管1 條、吸管2 支，因與第一級、第二級毒品無法析離
    ；含有甲基安非他命成分之注射針筒1 支（編號一）、吸食
    器1 個，則與第二級毒品無法分離，應依毒品危害防制條例
    第18條第1 項前段規定，均沒收銷燬之。扣案之注射針筒1
    支（編號二），係被告所有供其施用海洛因所用之物，業據
    其供明在卷（見本院卷第116 頁），併依刑法第38條第1 項
    第2款之規定，宣告沒收。
據上論斷，應依刑事訴訟法第273 條之1 第1 項、第299 條第 1
項前段，毒品危害防制條例第10條第1 項、第2 項、第18條第 1
項前段，刑法第11條、第47條第1 項、第51條第5 款、第38條第
1項第2款，判決如主文。
本案經檢察官許英輝到庭執行職務。
中    華    民    國    97    年    4     月    24    日
                  刑事第二庭  法  官   蘇碧珠
上正本證明與原本無異。
如不服本判決應於收受本判決送達後10日內向本院提出上訴書狀
，其未敘述上訴理由者，並得於提起上訴後10日內向本院補提理
由書狀（均須按他造當事人之人數附繕本）「切勿逕送上級法院
」
中    華    民    國    97    年    4     月    24    日
                              書記官   賀燕花
附錄本案論罪科刑法條全文
毒品危害防制條例第10條：
施用第一級毒品者，處6月以上5年以下有期徒刑。
施用第二級毒品者，處3年以下有期徒刑。
附表：
┌───┬──────────────────────┐
│編  號│           扣   案   物   品                │
├───┼──────────────────────┤
│ 一   │海洛因伍包（合計淨重：零點伍柒公克、空包裝總│
│      │重：壹點貳公克）。                          │
├───┼──────────────────────┤
│ 二   │甲基安非他命壹包（含袋重：零點陸公克）      │
│      │                                            │
├───┼──────────────────────┤
│ 三   │含有海洛因及甲基安非他命之橡膠軟管壹條、吸管│
│      │貳支                                        │
│───├──────────────────────┤
│ 四   │含有甲基安非他命之注射針筒壹支（編號一）、吸│
│      │食器壹個                                    │
├───┼──────────────────────┤
│ 五   │注射針筒壹支（編號二）                      │
│      │                                            │
└───┴──────────────────────┘


司法院資訊處製作；財團法人民間司法改革基金會備份。
